---
title: 'Desafio: Processo Seletivo Oper'
author: "Maurício dos Anjos"
date: "24/02/2022"
output: pdf_document
---

```{r setup, include=FALSE}
knitr::opts_chunk$set(warning = FALSE, message = FALSE) 
#Carregando pacotes necessarios
library(geosphere)
library(sf)
library(reshape2)
```

A base de dados distância é composta pelas distâncias de vendedores e as informações
georreferenciadas de onde cada um passou por dia. O objetivo é avaliar essas distâncias 
por dia e por vendedor. 

```{r cars}
library(readxl)

#Lendo os dados de distância
distancia <- read_excel("distancia.xlsx")
distancia<-na.omit(distancia)
distancia[1:20,]
```

```{r}
library(dplyr)
dist<-c()
contador<-1
#Obtendo os dados de distancias totais por vendedor

for (i in unique(distancia$vendedor)){
  Vend_atual<-distancia %>% filter(vendedor == i)
  dist[contador]<-perimeter(data.frame(Vend_atual$lon, Vend_atual$lat))
  contador<- contador + 1
}

#Convertendo para Quilômetros 
Dist_vendedor<- data.frame(unique(distancia$vendedor), dist/1000)
colnames(Dist_vendedor)<-c("Vendedor", "Distância total percorrida em Km")
Dist_vendedor[1:20,]
dim(Dist_vendedor)
```
A Tabela acima mostra o perímetro total percorrido pelos vendedores com base nas informações 
georreferenciadas de latitude e longitude. 

```{r}

#tabela de distancia por dia
dista_d<-c()
Data<-c()
Vendedor<-c()
cont<-1
min(distancia$data_visita)
distancia$data_visita<-as.Date(distancia$data_visita)


#criando uma função para agregar as distancias por vendedor
for (j in as.character(unique(distancia$data_visita))){
  for (i in unique(distancia$vendedor)){
    Vend_atual<-distancia %>% filter(vendedor == i & data_visita== j)
    dista_d[cont]<-perimeter(data.frame(Vend_atual$lon, Vend_atual$lat))
    Data[cont]<- j
    Vendedor[cont]<- i
    cont<- cont + 1
  }
}


dista_dia<-data.frame(Vendedor, Data, round(dista_d/1000, digits = 2))
colnames(dista_dia)<-c("Vendedor", "Data" , "Distância total percorrida (Em km)")
dista_dia[1:20,]
dim(dista_dia)
```

A tabela acima representa a análise das distâncias por dia registrado. É notório que alguns vendedores 
não percorreram nenhuma distância em alguns dias. Essas medidas representam locais na Republica Dominicana.


```{r}
library(ggplot2)
dista_dia %>%
 filter(`Distância total percorrida (Em km)` >= 0L & `Distância total percorrida (Em km)` <= 
 500L) %>%
 ggplot() +
  aes(x = `Distância total percorrida (Em km)`) +
  geom_histogram(bins = 44L, fill = "#247524") +
  labs(
    y = "Frequência",
    title = "Distância percorrida por dia por vendedor ",
    subtitle = "Frequência de vendedores"
  ) +
  theme_minimal()
```
Pela análise do gráfico acima é possível ver que a maioria dos vendedores percorrem de 0 a 10 Km 
por dia, o que se faz razoável. Poucos desses vendedores percorrem mais que 50 Km. 
